【裁判字號】    97,簡上,1129
【裁判日期】    980211
【裁判案由】    藏匿人犯
【裁判全文】
臺灣板橋地方法院刑事判決            97年度簡上字第1129號
上  訴  人
即  被  告  甲○○
上列上訴人即被告因藏匿人犯案件，不服本院97年度簡字第5511
號中華民國97年7 月16日所為第一審簡易判決（聲請簡易判決處
刑案號：臺灣板橋地方法院檢察署97年度偵字第11577 號），提
起上訴，本院管轄第二審之合議庭判決如下︰
    主  文
上訴駁回。
    事實及理由
一、本案經本院審理結果，認第一審判決以被告甲○○與訴外人
    鄭翔文（已於民國97年4 月19日死亡）係朋友關係。緣鄭翔
    文明知可發射子彈具有殺傷力之槍枝及子彈為管制物品，未
    經許可不得持有，竟仍於不詳時間、地點，自姓名年籍均不
    詳之成年人處收受具殺傷力之槍枝一支及子彈三顆後，即未
    經許可持有之。又鄭翔文因與黃俊澤發生債務糾紛相約處理
    ，而與被告甲○○共同基於傷害之犯意聯絡，於96年4 月20
    日凌晨4 時50分許，在臺北縣中和市○○路109 號前，自其
    乘坐之自小客車中持上揭具殺傷力之槍枝近距離朝黃俊澤友
    人甘天平等人所乘之自小客車左側車身下方接續射擊三槍，
    隨即駕車離去，致乘坐於駕駛座之甘天平因子彈貫穿腳踝而
    受有左側跟骨開放性骨折之傷害（甲○○涉犯共同傷害部分
    ，業經本院以96年度訴字第2923號判處有期徒刑十月；減為
    有期徒刑五月，嗣經臺灣高等法院以97年度上訴字第1672號
    判決駁回上訴而確定）。被告甲○○竟為使鄭翔文脫免未經
    許可持有具殺傷力之槍枝及子彈之刑事責任，於96年7 月12
    日下午3 時許在臺灣臺北看守所內為警提訊前，與鄭翔文達
    成協議，由被告甲○○頂替上開持有槍枝及子彈等罪，鄭翔
    文則負責聘請律師並支付被告甲○○每月約新臺幣四萬至五
    萬元不等之安家費，被告甲○○即接續於臺北縣政府警察局
    中和分局偵查隊、臺灣板橋地方法院檢察署及本院準備程序
    應訊時，佯稱其係持有槍枝、子彈並開槍之人而頂替之。嗣
    因鄭翔文未依約為其聘請律師並支付上開費用，被告甲○○
    遂於本院上開96年度訴字第2923號案件審理時翻供坦承上情
    ，而認被告甲○○所為係刑法第164 條第2 項之意圖使人犯
    隱避而頂替罪，量處有期徒刑四月，如易科罰金以新臺幣一
    千元折算一日，其認事用法均無違誤，量刑亦屬適當，應予
    維持，並引用第一審判決書所記載之證據及理由（如附件）
    。
二、上訴人即被告甲○○上訴意旨略以：不服判決有期徒刑四月
    及認事用法，請從輕量刑云云，惟原審已就量刑事由妥為斟
    酌，所為量刑並無不當，本件被告所提上訴為無理由，應予
    駁回。
三、被告經合法傳喚，無正當理由不到庭者，得不待其陳述，逕
    行判決，刑事訴訟法第371 條定有明文。查被告經合法傳喚
    ，無正當理由未於審判期日到庭，有傳票送達證書在卷可查
    ，爰依上開條文規定，不待其陳述逕行判決如主文所示，附
    此敘明。
據上論斷，應依刑事訴訟法第455 條之1 第1 項、第3 項、第36
8 條、第371 條、第373 條，判決如主文。
本案經檢察官江耀民到庭執行職務。
中    華    民    國    98    年    2     月    11    日
                    刑事第七庭  審判長法  官  戴嘉清
                                      法  官  林晏鵬
                                      法  官  陳信旗
以上正本證明與原本無異。
不得上訴。
                                      書記官  廖貞音
中    華    民    國    98    年    2     月    18    日
附錄本案論罪科刑法條全文：
刑法第164 條
藏匿犯人或依法逮捕拘禁之脫逃人或使之隱避者，處二年以下有
期徒刑、拘役或五百元以下罰金。
意圖犯前項之罪而頂替者，亦同。


司法院資訊處製作；財團法人民間司法改革基金會備份。
